【裁判字號】    92,沙簡上,229
【裁判日期】    920715
【裁判案由】    傷害
【裁判全文】
臺灣臺中地方法院刑事判決                      九十二年度沙簡上字第二二九號
    上  訴  人
    即  被  告  乙○○
右上訴人因傷害案件，不服本院沙鹿簡易庭九十二年度沙簡字第一四七號中華民國九
十二年三月二十四日第一審簡易判決（聲請案號：臺灣臺中地方法院檢察署九十二年
度調偵字第四○號），提起上訴，本院判決如左：
    主  文
上訴駁回。
    事  實
一、乙○○經營網際網路店與經營牛肉麵館之甲○○毗鄰而居，因不滿甲○○之招牌
    擋住其店面招牌與牛肉燉煮味道，於民國九十一年八月三日中午十二時許，前往
    二人店界門外理論，詎雙方因一言不合，情緒激動，竟各自基於傷害他人身體之
    犯意，各以拳頭互相毆打，致甲○○受有鼻、左眼臉、胸部等多處擦傷之傷害；
    而乙○○則受有左頰部挫傷、右手第一掌骨骨折、左側腕部挫傷等之傷害（甲○
    ○本件傷害犯行業經原審判決確定）。
二、案經乙○○告訴及臺中縣警察局烏日分局報請臺灣臺中地方法院檢察署檢察官偵
    查後聲請簡易判決處刑。
    理  由
一、訊據被告乙○○固坦承於上揭時、地與告訴人甲○○因店面招牌與牛肉燉煮味道
    等問題起爭執，惟矢口否認有毆打告訴人甲○○之犯行，略辯稱：是甲○○毆打
    伊，並非互毆，伊年紀大那還有力氣打他，伊只有出手擋他云云。然查：
(1)、右開事實，業據告訴人甲○○指訴歷歷，而告訴人甲○○與被告乙○○雙方係因
    故互毆乙情，業經告訴人甲○○於原審判決時坦承不諱（甲○○本件傷害犯行業
    經原審判決確定），核與證人即雙方鄰居王素梅、證人即當時在告訴人甲○○店
    內用餐之客人倪鳳美於本院調查時到庭證述之情節相符；此外，並有診斷證明書
    二份、現場照片三幀等在卷可稽，足見告訴人所言非虛，被告乙○○辯稱伊並未
    毆打告訴人甲○○，雙方並非互毆等語，並無足採。
(2)、被告乙○○雖另辯稱：伊當時只有出手擋開告訴人，並未打他云云，惟按刑法第
    二十三條規定：對於現在不法之侵害，而出於防衛自己或他人權利之行為，不罰
    。但防衛行為過當者，得減輕或免除其刑。依法條意旨，主張正當防衛除須同時
    具備主觀要件（防衛意思）與客觀要件（防衛情狀）外，並須符合必要性。本件
    爭執係因被告乙○○先至告訴人甲○○店面理論，始而發生口角繼而互毆乙情，
    業據前述，本院審酌告訴人甲○○所受之傷勢乃分佈於鼻、左眼臉、胸部等多處
    ，依告訴人甲○○所受之傷勢觀之，顯與被告乙○○辯稱伊僅有出手擋開告訴人
    甲○○之情形不符；且依當時之情況觀之，被告乙○○所為尚與正當防衛之要件
    未合，是被告乙○○上揭所辯亦無足採，從而本件事證明確，被告乙○○之犯行
    堪以認定。
二、核被告乙○○所為，係犯刑法第二百七十七條第一項之傷害罪。上訴人即被告乙
    ○○上訴意旨略稱：是甲○○毆打伊，並非互毆云云，其上訴並無理由，業如前
    述。本件原審既經審酌一切情狀，依刑法第二百七十七條第一項、第四十一條第
    一項前段、罰金罰鍰提高標準條例第一條前段、第二條，量處被告乙○○拘役貳
    拾日，並諭知易科罰金之折算標準，其認事用法並無違誤，且核其所量處之刑，
    並無過輕、過重或不當情形，是本件上訴人之上訴意旨並非可採，為無理由，應
    予駁回。
據上論斷，應依刑事訴訟法第四百五十五條之一第三項、第三百六十八條、第三百六
十四條，判決如主文。
本案經檢察官黃政揚到庭執行職務。
中      華      民      國    九十二    年      七      月     十五     日
                                  審判長法  官  梁  堯  銘
                                        法  官  許  旭  聖
                                        法  官  洪  堯  讚
右正本證明與原本無異。
本件不得上訴。
                                        書記官
中      華      民      國    九十二    年      七      月     十五     日
附錄本案論罪科刑法條全文
刑法第二百七十七條第一項
傷害人之身體或健康者，處三年以下有期徒刑、拘役或一千元以下罰金。


司法院資訊處製作；財團法人民間司法改革基金會備份。
